usr/share/hunspell/mr_IN.aff
SFX O Y 52
SFX O णे िणे णे
SFX O णे िणं णे
SFX O णे ितो णे
SFX O णे ितोय णे
SFX O णे िते णे
SFX O णे ितेय णे
SFX O णे ितोस णे
SFX O णे ितेस णे
SFX O णे िता णे
SFX O णे िताय णे
SFX O णे ितात णे
SFX O णे ितील णे
SFX O णे ीत णे
SFX O णे िताना णे
SFX O णे ितास णे
SFX O णे ितीस णे
SFX O णे िती णे
SFX O णे ित्या णे
SFX O णे िला णे
SFX O णे िलात णे
SFX O णे िलास णे
SFX O णे िली णे
SFX O णे िलीस णे
SFX O णे िले णे
SFX O णे िलं णे
SFX O णे िलेला णे
SFX O णे िलेलो णे
SFX O णे िलेली णे
SFX O णे िलेले णे
SFX O णे िलेलं णे
SFX O णे िलीत णे
SFX O णे िलेत णे
SFX O णे िलेस णे
SFX O णे िलय णे
SFX O णे िलंय णे
SFX O णे िलेय णे
SFX O णे िल्यात णे
SFX O णे िल्यास णे
SFX O णे िलो णे
SFX O णे िशील णे
SFX O णे िणार णे
SFX O णे िणारा णे
SFX O णे िणारी णे
SFX O णे िणारे णे
SFX O णे िणारं णे
SFX O णे िणाऱ्या/acd णे
SFX O णे िणाऱ्यां/bcd णे
SFX O णे िण्या/Aacd णे
SFX O णे िण्यां/bcd णे
SFX O णे िलेल्या/acd णे
SFX O णे िलेल्यां/bcd णे
SFX O णे िल्या/Aacd णे


SFX Z Y 2
SFX Z 0 च .
SFX Z 0 ही .

SFX c Y 7
SFX c 0 ला .
SFX c 0 शी .
SFX c 0 चा .
SFX c 0 ची .
SFX c 0 चे .
SFX c 0 च्या .
SFX c 0 चं .

SFX d Y 3
SFX d 0 स .
SFX d 0 त .
SFX d 0 हून .

SFX a Y 2
SFX a 0 ने .
SFX a 0 नं .

SFX b Y 3
SFX b 0 ना .
SFX b 0 नो .
SFX b 0 नी .

PFX m Y 4
PFX m 0 मुख्य .
PFX m 0 प्रधान .
PFX m 0 महा .
PFX m 0 उप .

PFX Y Y	1
PFX Y 0 अर्थ .

PFX v Y	3
PFX v 0 साडे .
PFX v 0 सव्वा .
PFX v 0 पावणे .


SFX q Y 21
SFX q 0 शे/acd .
SFX q 0 शेवा .
SFX q 0 शेवी .
SFX q 0 शेवे .
SFX q 0 शेव्या .
SFX q 0 वा/e .
SFX q 0 वे .
SFX q 0 व्या .
SFX q 0 व्यांदा .
SFX q 0 दा .
SFX q 0 वी .
SFX q 0 वेळा .
SFX q 0 पट .
SFX q ीस िसा/FAacd ीस
SFX q ीस िसां/FAbcd ीस
SFX q ीस िशी/Aacd ीस
SFX q ीस िसावा ीस
SFX q ीस िसावी ीस
SFX q ीस िसावे ीस
SFX q ीस िसाव्या/Aacd ीस
SFX q ीस िसाव्यांदा ीस

SFX e Y 8
SFX e ा ्या/AFacd ा
SFX e ा ्यां/AFbcd ा
SFX e ी ्या/AFacd ी
SFX e ी ्यां/AFbcd ी
SFX e ि ्या/AFacd ि
SFX e ि ्यां/AFbcd ि
SFX e े ्या/AFacd े
SFX e े ्यां/AFbcd े

SFX f Y 2
SFX f 0 ा/AFacd .
SFX f 0 ां/AFbcd .


SFX g Y 2
SFX g 0 ी/AFacd .
SFX g 0 ीं/AFbcd .

SFX h Y 1
SFX h 0 ं/AFbcd .

SFX i Y 1
SFX i 0 े/AFacd .


SFX M Y 44
SFX M णे विणे णे
SFX M णे वितो णे
SFX M णे विते णे
SFX M णे वितोस णे
SFX M णे वितेस णे
SFX M णे विता णे
SFX M णे वितात णे
SFX M णे वितील णे
SFX M णे वित णे
SFX M णे विताना णे
SFX M णे वितास णे
SFX M णे वितीस णे
SFX M णे विती णे
SFX M णे वित्या णे
SFX M णे विला णे
SFX M णे विलात णे
SFX M णे विलास णे
SFX M णे विली णे
SFX M णे विलीस णे
SFX M णे विलं णे
SFX M णे विले णे
SFX M णे विलेला णे
SFX M णे विलेली णे
SFX M णे विलेले णे
SFX M णे विलेलं णे
SFX M णे विलीत णे
SFX M णे विलेत णे
SFX M णे विलेस णे
SFX M णे विल्यात णे
SFX M णे विल्यास णे
SFX M णे विलो णे
SFX M णे विशील णे
SFX M णे विणार णे
SFX M णे विणारा णे
SFX M णे विणारी णे
SFX M णे विणारे णे
SFX M णे विणारं णे
SFX M णे विणाऱ्या/Aacd णे
SFX M णे विणाऱ्यां/Abcd णे
SFX M णे विण्या/Aacd णे
SFX M णे विण्यां/Abcd णे
SFX M णे विलेल्या/Aacd णे
SFX M णे विलेल्यां/Abcd णे
SFX M णे विल्या/Aacd णे


SFX T Y 28
SFX T णे लेल्या/Aacd णे
SFX T णे लेल्यां/Abcd णे
SFX T णे ल्या/Aacd णे
SFX T णे 0/Fc णे
SFX T णे लेला णे
SFX T णे लेली णे
SFX T णे लेले णे
SFX T णे लेलो णे
SFX T णे ला णे
SFX T णे लो णे
SFX T णे ली णे
SFX T णे ले णे
SFX T णे लं णे
SFX T णे लेय णे
SFX T णे लंय णे
SFX T णे लय णे
SFX T णे लेस णे
SFX T णे लंस णे
SFX T णे लस णे
SFX T णे लाय णे
SFX T णे लास णे
SFX T णे लात णे
SFX T णे लोय णे
SFX T णे लायस णे
SFX T णे लीस णे
SFX T णे लीय णे
SFX T णे लीये णे
SFX T णे लेलं णे

SFX U Y 9
SFX U णे ई णे
SFX U णे ईल णे
SFX U णे ईन णे
SFX U णे ईना णे
SFX U णे ईनाशी णे
SFX U णे ईनासा णे
SFX U णे ईनासे णे
SFX U णे ऊ णे
SFX U णे ऊन णे

SFX j Y 1
SFX j ा े/AFacd ा

SFX k Y 1
SFX k 0 ा/AFacd .

SFX l Y 1
SFX l 0 ी/AFacd .

SFX s Y 1
SFX s ा ्या/Aacd ा

SFX w Y 3
SFX w 0 ता .
SFX w 0 ते/FAacd .
SFX w 0 तां/FAbcd .

SFX u Y 4
SFX u 0 पणा/Aacd .
SFX u 0 पणे .
SFX u 0 पण .
SFX u 0 पणी .

SFX S Y 4
SFX S 0 0/ac .
SFX S 0 ्स/ac .
SFX S ग ग्ज ग
SFX S 0 ेस/ac [सशजच]
